【裁判字號】    92,易,321
【裁判日期】    920627
【裁判案由】    傷害等
【裁判全文】
臺灣新竹地方法院刑事判決                          九十二年度易字第三二一號
    公  訴  人  臺灣新竹地方法院檢察署檢察官
    被      告  乙○○
右列被告因傷害等案件，經檢察官提起公訴（九十一年度偵字第三九一六號、第三九
三四號），本院判決如左：
    主  文
乙○○傷害人之身體，處有期徒刑參月，如易科罰金，以參佰元折算壹日。又公然侮
辱人，處拘役參拾日，如易科罰金，以佰元折算壹日。又意圖為自己不法之所有，
而侵占遺失物，處罰金壹仟元，如易服勞役，以佰元折算壹日。
    事  實
一、胡緒財因不滿其前任同居女友甲○○遷離新竹市○區○○○路一六二巷十號同居
    處所後，逕自返回該址，取走衣物及彩色電視機等物，遂於民國九十一年五月三
    日十三時十分許，至甲○○所任教之位在新竹市○○街八十一號大千幼稚園內，
    因質問甲○○為何取走電視機，而與之互生口角衝突，詎胡緒財竟基於公然侮辱
    他人之犯意，在該幼稚園學生所在且不特定人得出入之場所內，公然以「幹妳娘
    」、「他媽的」等之足以貶損他人社會評價之言詞辱罵甲○○，致使甲○○之名
    譽受有損害，並且基於傷害人身體之故意，動手拉扯甲○○，兩人進而徒手互毆
    ，致使甲○○因而受有上腹部表淺擦傷六公分、左上臂瘀傷二乘二平方公分及輕
    微腦震盪等傷害。
二、又胡緒財於九十一年六月二十日起，至同年七月七日二十二時許止之間某時，在
    不詳處所，拾獲丙○○所管理使用，前於八十八年八月三十日十七時許，在新竹
    市○區○○路二段某處失竊之車牌號碼ＨＱＷ─九二一號重型機車號牌一面（機
    車亦併同失竊，惟於八十八年九月八日十九時許，在新竹市○區○○路與民富街
    口處，業已尋獲），係脫離本人持有之物，竟意圖為自己不法之所有，將上揭車
    牌侵吞入己，迨九十一年七月七日二十二時許，經警於其位在新竹市○區○○○
    路一六二巷十號居所內，查獲上開機車號牌，始悉上情。
三、案經新竹市警察局第二分局、第三分局報請臺灣新竹地方法院檢察署檢察官偵查
    起訴。
    理  由
一、訊據被告乙○○對於右開公然侮辱及侵占遺失物事實於本院調查中坦承不諱（本
    院卷第二六頁、第二九頁、第四三頁），核與被害人丙○○指述相符，並經證人
    沈芬華於偵查中證述在卷，且有車輛竊盜、車牌失竊資料個別查詢報表－查詢車
    輛認可資料、贓證物品認領保管收據各乙紙及照片四幀（三九一六號偵卷第二七
    頁、第二八頁）附卷可稽，足認被告此部分之自白確與事實相符，本部分事證明
    確，被告公然侮辱及侵占遺失物罪部分犯行，足以認定。
二、訊之被告則矢口否認有何傷害犯行，辯稱略以：我沒有打他云云，惟查，被告於
    偵查中自承：「因我詢問甲○○是否有至家中搬物品，周女表示有至家中搬東西
    ，所以我們一言不合，甲○○當天罵我幹你娘，我們才互毆」（三九三四號偵卷
    第十一頁、第三二頁、三九一六號偵卷第三五頁）等語，且於本院調查中亦稱：
    「我去幼稚園找甲○○，我請他出來談，他不出來，我就進去和她談，我沒有大
    聲，他先罵我三字經，我就火大進去拉他出來談，兩人就拉拉扯扯，可能是因為
    我是男人，力氣比較大，我們拉拉扯扯，沈芬華就勸我不要動手，我當天有擦傷
    ，案發當時，我可能是因為太過生氣不小心才造成傷害，他又把我東西弄得亂七
    八糟又沒有通知我，我才會那麼生氣」等語（本院卷第二六頁至第三十頁），足
認被告於事發當日確實曾至大千幼稚園找甲○○商談，並因甲○○不予置理而動
    手拉扯，且二人復因爭執而口出惡言相向，而證人沈芬華亦稱：「我於九十一年
    五月三日下午一時三十分左右，跟乙○○到大千幼稚園找甲○○，有看見甲○○
    跟乙○○吵架，進而互毆，當時是甲○○先用三字經辱罵乙○○，所以乙○○才
    毆打他，當時雙方都有出手互毆」等語（三九三四號偵卷第十五頁、第三二頁）
    ，參以證人沈芬華為被告之同居女友，彼此間均無仇隙，衡諸常情，當無設詞攀
    誣之理，是本院認其證詞，應非虛妄，足堪採信，此外，並有行政院衛生署新竹
    醫院九十一年五月三日九一年新醫診字第一○二七六號乙種診斷證明書，益證甲
    ○○確因被告用力拉扯，產生肢體衝突之際致受有傷害甚明，且被告亦自承受有
    擦傷之傷害，顯見被告與甲○○二人絕非單純拉扯，兩人確因口角互罵進而動手
    拉扯互毆，足認被告上開所辯，純屬飾卸刑責之詞，尚不足採，故被告此部分傷
    害犯行，亦堪認定，應依法論科。
三、核被告乙○○所為，係犯刑法第二百七十七條第一項之傷害罪、第三百零九條第
    一項之公然侮辱罪、及第三百三十七條之侵占離本人所持有之物罪，被告所犯上
開三罪間，犯意個別，行為互殊，罪名亦不相同，應分論併罰。爰審酌被告素行
    尚可，其與甲○○係前男女朋友關係，竟不知以理性方式處理感情糾紛，而以惡
    言侮辱甲○○，有失口德，又以暴力方式造成甲○○受傷，惟兼衡其犯罪動機係
    因甲○○未經同意擅入其居所，且雙方互有口角動手，及犯後坦承部分犯行，暨
    被告犯罪時所受之剌激、高中畢業之智識程度等一切情狀，分別量處如主文所示
    之刑，並分別諭知易科罰金及易服勞役之折算標準。
四、據上論斷，應依刑事訴訟法第二百九十九條第一項前段，刑法第二百七十七條第
    一項、第三百零九條第一項、第三百三十七條、第四十一條第一項、第四十二條
    第二項，罰金罰鍰提高標準條例第一條前段、第二條，判決如主文。
本案經檢察官鍾曉亞到庭執行職務。
中      華      民      國    九十二    年      六      月    二十七    日
                                臺灣新竹地方法院刑事第二庭
                                    審判長法  官   王銘勇
                                          法  官   黃美盈
                                          法  官   楊數盈
右正本證明與原本無異。
如不服本判決，應於判決送達後十日內向本院提出上訴狀 (應附繕本)。
                                          書記官   沈藝珠
中      華      民      國    九十二    年      六      月    二十七    日
附錄本案論罪科刑法條：
刑法第二百七十七條
傷害人之身體或健康者，處三年以下有期徒刑、拘役或一千元以下罰金。
犯前項之罪因而致人於死者，處無期徒刑或七年以上有期徒刑；致重傷者，處三年以
上十年以下有期徒刑。
刑法第三百零九條
公然侮辱人者，處拘役或三百元以下罰金。
以強暴犯前項之罪者，處一年以下有期徒刑、拘役或五百元以下罰金。
刑法第三百三十七條
意圖為自己或第三人不法之所有，而侵占遺失物、漂流物或其他離本人所持有之物者
，處五百元以下罰金。


司法院資訊處製作；財團法人民間司法改革基金會備份。
